臺灣苗栗地方法院刑事判決　　　　　　　　　　　　　　九十三年度易字第七三號
　　公　訴　人　臺灣苗栗地方法院檢察署檢察官
　　被　　　告　甲○○
　　　　　　　　　　　　(現在台灣苗栗看守所羈押中)
右列被告因毒品危害防制條例案件，經檢察官提起公訴（九十二年度毒偵字第八九六
號），及移送併辦（九十三年度毒偵字第八三號），本院合議庭裁定後，以簡式審判
程序判決如左：
　　主　文
甲○○連續施用第二級毒品，累犯，處有期徒刑柒月。
第一次扣案之玻璃吸管壹支及第二扣案之塑膠管壹支均沒收。
    事　實
一、甲○○曾於民國（下同）八十九年十月十三日，因竊盜案件，經本院判處有期徒
    刑六月，於九十年一月三十日，經台灣高等法院台中分院駁回上訴並確定；復於
    九十一年六月二十八日，因違反毒品危害防制條例案件，經本院判處有期徒刑五
    月，於九十一年八月十九日判決確定。嗣上開兩案件接續執行結果，已於九十二
    年四月八日因縮刑期滿執行完畢。
二、甲○○又曾於八十七年十二月間，因一犯施用毒品案件，經裁定送觀察、勒戒後
    ，無繼續施用毒品之傾向，由台灣高等法院台中分院於八十八年一月六日以八十
    七年度上易字第一一八三號判決免刑確定。又於九十年一月間，因二犯施用毒品
    案件，經裁定送觀察、勒戒後，無繼續施用毒品之傾向，由台灣苗栗地方法院檢
    察署檢察官於九十年二月八日以九十年度毒偵字第二八號、九十年度毒偵字第七
    八號、九十年度毒偵字第一九八號為不起訴處分確定。又於九十年五月間，因三
　　犯施用毒品案件，除由本院裁定送強制戒治外，並經檢察官提起公訴，由本院於
　  九十一年六月二十八日以九十一年度苗簡字第五二二號判處有期徒刑五月，於九
    十一年八月十九日判決確定。
三、詎甲○○猶不知悔改，復基於施用第二級毒品安非他命之概括犯意，自九十二年
    七月間某日起，至九十二年十二月八日中午十二時許止，連續在苗栗縣苗栗市○
    ○路恭敬里一二二二號住處、苗栗縣苗栗市恭敬里一二一八巷內，以將安非他命
    置於玻璃管內，下以火燒烤吸食其產生煙霧之方式，非法施用第二級毒品安非他
　　命多次，平均一星期施用二次。嗣分別於下列時、地為警查獲：
（一）苗栗縣警察局苗栗分局南苗派出所巡佐吳紹榮及警員秋敬國，於九十二年九月
      十三日上午十一時十分許，在苗栗縣苗栗市○○里○○路一二一八巷前巡邏時
      ，見甲○○形跡可疑，欲向前盤查時，甲○○一時心虛立即逃跑，躲入附近同
      里一一四之一號空屋內，巡佐吳紹榮趕上前時，甲○○竟用力將門反推，壓傷
      吳紹榮之小指（妨害公務部分業經本院另案判決），甲○○自知無法脫逃，自
      行從其褲子左邊口袋取出施用安非他命之玻璃吸管一支交給警方，警方並將甲
      ○○帶回派出所採尿送請苗栗縣衛生局檢驗結果，其尿液確呈有甲基安非他命
      陽性反應。
（二）苗栗縣警察局苗栗分局刑事組員警，於九十二年十二月十日晚上十一時許，在
      苗栗縣苗栗市○○路五十六巷中苗遊藝場，見甲○○形跡可疑上前盤查，甲○
      ○身上之針筒二支（非施用毒品之工具）及施用安非他命之塑膠管一支掉落地
      上，除立即為警查扣外，警方並請甲○○回刑事組採尿送請苗栗縣衛生局檢驗
      結果，其尿液仍呈有甲基安非他命陽性反應。
四、案經苗栗縣警察局苗栗分局報請台灣苗栗地方法院檢察署檢察官偵查起訴，及由
    同分局報請同署檢察官移送本院併案審理。
    理　由
一、右揭事實，業據被告甲○○於本院審理時供認不諱，而其尿液經警二次採集送請
    檢驗結果，確均呈有甲基安非他命陽性反應，有苗栗縣衛生局九十二年九月二十
    九日苗衛檢字第０九二００一五三六二號、九十二年十二月二十二日苗衛檢字第
    ０九二００二一五四０號煙毒尿液檢驗成績書各乙紙，及苗栗縣警察局苗栗分局
    偵辦煙毒、麻藥案件嫌犯尿液檢體編號登記簿等影本二紙在卷足憑，復有被告甲
    ○○所有之玻璃吸管及塑膠管各一支，扣案足資佐證，是被告甲○○施用第二級
    毒品安非他命之自白，應堪信為真實。
二、被告甲○○又曾於八十七年十二月間，因一犯施用毒品案件，經裁定送觀察、勒
    戒後，無繼續施用毒品之傾向，由台灣高等法院台中分院於八十八年一月六日以
    八十七年度上易字第一一八三號判決免刑確定。又於九十年一月間，因二犯施用
    毒品案件，經裁定送觀察、勒戒後，無繼續施用毒品之傾向，由台灣苗栗地方法
    院檢察署檢察官於九十年二月八日以九十年度毒偵字第二八號、九十年度毒偵字
    第七八號、九十年度毒偵字第一九八號為不起訴處分確定。又於九十年五月間，
    因三犯施用毒品案件，除由本院裁定送強制戒治外，並經檢察官提起公訴，由本
　　院於九十一年六月二十八日以九十一年度苗簡字第五二二號判處有期徒刑五月，
　  於九十一年八月十九日判決確定，有台灣苗栗地方法院檢察署刑案資料查註紀錄
    表、台灣高等法院被告全國前案紀錄表等在卷足憑。事證明確，被告甲○○五年
    內四犯施用第二級毒品之犯行，洵堪認定。
三、核被告甲○○所為，係犯毒品危害防制條例第十條第二項之施用第二級毒品罪。
    被告甲○○持有毒品之低度行為，已為施用之高度行為所吸收，不另論罪。被告
    甲○○先後多次施用第二級毒品之行為，時間緊接，所犯罪名之構成要件相同，
    顯係基於概括之犯意而為，應依連續犯之規定論以一罪，並依法加重其刑。被告
    甲○○向本院供稱其係自九十二年七月間某日起開始施用安非他命，該部犯行雖
    未經檢察官起訴，惟因與起訴部分，有連續犯之裁判上一罪關係，本院自應一併
    予以審理；又台灣苗栗地方院檢察署檢察官，就被告甲○○最後一次施用毒品安
    非他命之日期，係在九十二年十二月八日中午十二時許，而以該署九十三年度毒
　　偵字第八三號偵查卷宗移送本院併案審理，因移送併案部分，與起訴被告甲○○
　  施用安非他命部分，有連續犯之裁判上一罪關係，本院亦應併予審理，附此敘明
    。查被告甲○○曾於八十九年十月十三日，因竊盜案件，經本院判處有期徒刑六
    月，於九十年一月三十日，經台灣高等法院台中分院駁回上訴並確定；復於九十
    一年六月二十八日，因違反毒品危害防制條例案件，經本院判處有期徒刑五月，
    於九十一年八月十九日判決確定；嗣上開兩案件接續執行結果，已於九十二年四
    月八日因縮刑期滿執行完畢，有上開前科表足憑，五年內再犯本件有期徒刑以上
    刑之罪，為累犯，應依刑法第四十七條之規定，遞加重其刑。爰審酌被告甲○○
　　一再非法吸用安非他命，理應重罰，惟念其施用毒品僅戕害個人身心，手段平和
　  ，及犯後能坦白承認等一切情狀，本院並參酌檢察官之具體求刑，量處如主文所
    示之刑，以資儆懲。至第一次扣案之玻璃吸管一支，及第二次扣案之塑膠管一支
    ，均係被告甲○○所有，供其施用安非他命所用之工具，已據被告甲○○供述甚
    明，以上扣案物品均應依刑法第三十八條第一項第二款之規定宣告沒收。
據上論斷，應依刑事訴訟法第二百七十三條之一第一項、第二百九十九條第一項前段
，毒品危害防制條例第十條第二項，刑法第十一條、第五十六條、第四十七條、第三
十八條第一項第二款，判決如主文。
本案經檢察官林映姿到庭執行職務。
中　　　華　　　民　　　國　　　九十三　　　年　　　五　　月　　五　　　日
                            　　　  台灣苗栗地方法院刑事第一庭
　　　　　　　　　　　　　　　　　　　　  　法　官  柳　章　峰
右正本證明與原本無異。
如不服本判決，應於送達後十日內，向本院提出上訴狀（須附繕本）。
                                            書記官  歐　明　秀
中　　　華　　　民　　　國　　　九十三　　　年　　　五　　月　　五　　　日
毒品危害防制條例第十條
施用第一級毒品者，處六月以上五年以下有期徒刑。
施用第二級毒品者，處三年以下有期徒刑。
